臺灣臺東地方法院刑事判決　　　　　　 100年度侵訴字第11號
公　訴　人　臺灣臺東地方法院檢察署檢察官　
被　　　告　邱瑋倫
上列被告因妨害性自主等案件，經檢察官提起公訴（100年度偵
字第2號），本院依簡式審判程序判決如下：
    主  文                                              
邱瑋倫犯對於十四歲以上未滿十六歲之女子為性交，罪，各處
有期徒刑月；又成年人故意對少年犯乘機猥褻罪，處有期徒刑
柒月；應執行有期徒刑壹年貳月。
    犯罪事實                      
一、邱瑋倫與代號00000000號之女子（民國85年5月生，真實姓
    名年籍詳卷，下稱A女）係男女朋友關係。邱瑋倫明知A女係
    14歲以上未滿16歲之女子，竟仍基於對於14歲以上未滿16歲
    女子為性交、乘機猥褻之犯意，以網路即時通、電話000000
    000號方式邀約A女外出，並騎乘車號000－CTW號重型機車搭
    載A女至臺東縣達仁鄉ＯＯ村ＯＯ00號，分別為以下行為：
    (一)於99年9月中旬之某日晚間11時許，在上址居處，以其陰
    莖插入A女陰道之方式，性交得逞1次；(二)復於99年10月16日
    晚上11時許，在上址居處，以其陰莖插入A女陰道之方式，
    性交得逞1次；(三)於99年10月23日凌晨3時許，在上址居處，
    以其陰莖插入A女陰道之方式，性交得逞1次；(四)於99年10月
    29日凌晨4時許，在上址居處，利用A女熟睡而不知反抗之際
    ，以手隔著衣物撫摸A女之胸部，對Ａ女乘機猥褻得逞1次。
    嗣經A女之母代號00000000A號（真實姓名年籍詳卷，下稱A
    母）知悉A女遭性侵害後，報警處理，始循線查悉上情。
二、案經00000000之母00000000A（真實姓名年籍詳卷)訴由臺東
    縣警察局報請臺灣臺東地方法院檢察署檢察官偵查起訴。
    理  由
一、本件被告邱瑋倫所犯為刑法第227條第3項、第225條第2項之
    罪，核屬刑事訴訟法第273條之1第1項所定死刑、無期徒刑
    、最輕本刑為3年以上有期徒刑以外之罪，亦非高等法院管
    轄之第一審案件，而被告於本院行準備程序中就被訴事實為
    有罪之陳述，經告知被告簡式審判程序之旨並聽取當事人意
    見後，本院合議庭裁定由受命法官獨任進行簡式審判程序，
    是本件之證據調查，依刑事訴訟法第273條之2規定，不受同
    法第159條第1項、第161條之2、第161條之3、第163條之1及
    第164條至第170條規定之限制，合先敘明。
二、被告就犯罪事實欄所示於上揭時、地，經徵得被害人Ａ女之
    同意，先後為性交行為及乘機猥褻之事實，業經被告於警詢
    、偵查及本院審理時坦承不諱，核與被害人Ａ女於警詢之指
    訴、證人即告訴人A母（代號00000000A）、00000000C於警
    詢及偵查中證述之情節相符，並有馬偕紀念醫院臺東分院受
    理疑似性侵害事件驗傷診斷書、被害人A女書寫之自白書、
    被害人A女手繪之現場位置圖、電話0000000000號之通聯紀
    錄各1份、代號與真實姓名對照表3紙及現場照片19張在卷可
    參，足認Ａ女指訴被告曾三次與其為性交及一次為乘機猥褻
    之情，確實信而有徵，益徵被告前開不利於己之自白與事實
    相符，均堪採信。本案事證明確，被告犯行，洵堪認定，應
    依法論科。
三、查Ａ女為85年5月某日出生，有其年籍資料存卷足參，可知
    Ａ女於前開時間與被告發生性交行為時，均係14歲以上未滿
    16歲之女子。是核被告就犯罪事實欄一(一)至(三)所為，均係犯
    刑法第227條第3項之對於14歲以上未滿16歲之女子為性交罪
    ；就犯罪事實欄一(四)所為，係犯刑法第225條第2項之乘機猥
    褻罪。而實質上一罪或包括一罪，其概念包括「集合犯」、
    「接續犯」及「複行為犯」等三種型態，所謂「集合犯」，
    必其「構成要件行為」之本質，具有反覆、延續實行之特徵
    ，刑事立法並予特別歸類，定為犯罪構成要件之行為要素，
    例如收集、販賣、製造、散佈等行為概念者是（最高法院95
    年度台上字第1079號判決意旨參照）；所謂「複行為犯」，
    則係指一個獨立構成要件中，隱含數個行為在內的一種特殊
    犯罪型態；至所謂「接續犯」，則係行為人基於「單一犯意
    」在「時、空密接」之情形下「反覆實施之同種類行為」並
    「持續侵害單一法益」而言。本件犯罪事實欄一(一)至(三)所載
    被告前後3次與14歲以上未滿16歲之Ａ女為性交犯行，所犯
    罪名之構成要件要素，明顯欠缺「反覆、延續實行」之特徵
    ，難認係「集合犯」，構成要件亦不具「複行為犯」之本質
    。而其各次行為雖侵害相同法益，並伴隨有反覆實現相同構
    成要件之特徵，但客觀以言，其3次犯行，各相隔數日以上
    ，已缺乏時間之密接性。且被告各次犯行，無非在逞其性慾
    ，其各次性慾發洩完畢前，反覆以性器官進入A女性器官之
    各次舉止，雖可謂接續為之，惟其性慾發洩完畢後，犯意即
    行終了，相隔數日後又對A女性交，已非原犯行尚未完成，
    待稍事歇息後再繼續完成之意，其各次所為，顯非出於「單
    一犯意」，亦無「密接關係」之可言，自非「接續犯」概念
    所得涵括。起訴意旨認為被告所為3次性交行為，所侵害法
    益相同，且數行為於密接時地、接續實施，為包括一罪自屬
    誤會。故被告前後4次犯行，犯意各別、行為互殊，應分論
    併罰。另按兒童及少年福利法第70條第1項規定：「成年人
    教唆、幫助或利用兒童及少年犯罪或與之共同實施犯罪或故
    意對其犯罪者，加重其刑至二分之一。但各該罪就被害人係
    兒童及少年已定有特別處罰規定者，不在此限」，然刑法第
    227條第3項本以被害人之年齡為14歲以上未滿16歲為其處罰
    之特殊要件，是就犯罪事實欄一(一)至(三)部分並不適用同條項
    前段規定加重處罰之規定；而刑法第225條第2項之乘機性交
    罪，就被害人年齡要件並未定有特別處罰規定，是就犯罪事
    實欄一(四)部分，被告於案發時為成年人，而A女依卷附年籍
    資料所載，屬兒童及少年福利法第2條所稱之少年，是應依
    同法第70條1項前段規定，加重其刑，併予敘明。爰審酌被
    告前因另犯妨害性自主案件經臺灣桃園地方法院判處有期徒
    刑6月、緩刑3年，竟於緩刑期間明知Ａ女係身、心尚在發育
    中之少女，對於男女之事尚屬矇懂階段，因年輕識淺、思慮
    不周，一時情慾衝動而發生合意性交、猥褻行為，足以影響
    Ａ女身心之正常發展，惟念及被告犯後坦承犯行，知所悔悟
    ，復衡酌其犯罪手段、目的、動機、國中畢業之智識程度、
    生活狀況（作磁磚、月收入約2萬1千元、未婚），並慮及被
    告與被害人雙方雖達成和解，然迄今尚未履行等一切情狀（
    有本院調解筆錄及公務電話紀錄各1份附卷可考，見本院卷
    第45頁、第48頁），各量處如主文所示之刑，並定其執行刑
    ，以資懲儆。
據上論斷，應依刑事訴訟法第273條之1、第299條第1項前段，兒
童及少年福利法第70條第1項前段，刑法第227條第3項、第225條
第2項、第51條第5款，判決如主文。
本案經檢察官許慧珍到庭執行職務。
中    華    民    國    100   年    8     月    26    日
                    刑事第三庭    法  官  林拔群  
以上正本證明與原本無異。
如不服本判決應於收受送達後10日內向本院提出上訴書狀，並應
敘述具體理由；其未敘述上訴理由者，應於上訴期間屆滿後20日
內向本院補提理由書（均須按他造當事人之人數附繕本）。「切
勿逕送上級法院」。告訴人或被害人對於本判決如有不服，請書
具不服之理由狀，請求檢察官上訴者，其上訴期間之計算係以檢
察官收受判決正本之日期為準。
                                  書記官  鄭鈺瓊
中    華    民    國   100    年    8     月    26    日
附錄本案論罪科刑法條全文：  
中華民國刑法第225條
對於男女利用其精神、身體障礙、心智缺陷或其他相類之情形，
不能或不知抗拒而為性交者，處3年以上10年以下有期徒刑。
對於男女利用其精神、身體障礙、心智缺陷或其他相類之情形，
不能或不知抗拒而為猥褻之行為者，處6月以上5年以下有期徒
刑。 
中華民國刑法第227條
對於未滿十四歲之男女為性交者，處3年以上10年以下有期徒刑
。
對於未滿十四歲之男女為猥褻之行為者，處6月以上5年以下有期
徒刑。
對於十四歲以上未滿十六歲之男女為性交者，處7年以下有期徒
刑。
對於十四歲以上未滿十六歲之男女為猥褻之行為者，處3年以下
有期徒刑。
第1項、第3項之未遂犯罰之。